

# DESARROLLADOR DE SOFTWARE JUNIOR

Luis Fernando Schoonewolff De La Asunción

## CONTACTO

- +57-301 5160769
- ✓ Ischoonewolff@gmail.com
- Barranquilla-Colombia
- https://app.aluracursos.com/user/lschoonewolff
- in https://linkedin.com/in/luisfernando-schoonewolff-de-laasunción-54913a1bb
- https://github.com/lowolff790110

## **HABILIDADES**

HTML

CSS

JAVASCRIPT

JAVA

MYSQL

PHP

PHPMyadmin

Configuración de PC al dominio

Configuración de cuentas de correo

Manejo de

herramientas de

Acceso Remoto

#### **PERFIL**

Me considero una persona responsable, respetuosa y honesta, dedicado y comprometido con las personas, en el entorno laboral y trabajo en equipo, con capacidad de lógica, análisis, planteamiento y resolución de problemas; también soy una persona competitiva con capacidades eficientes para la aplicación de destrezas y aprendizaje de nuevas habilidades.

¡Dame una oportunidad! Actualmente no poseo experiencia en el Desarrollo de software, pero sé, que con sacrificio, dedicación y voluntad puedo avanzar y la razón principal es que, tengo ganas de seguir aprendiendo para aportar a su equipo de trabajo ideas y solución de problemas y en adaptarme en ese entorno laboral, para seguir creciendo personalmente y profesionalmente, por eso a continuación dejo el link del Portafolio que he realizado en mi etapa de estudiante en Alura ONE G5.



#### **PORTAFOLIO**

https://lowolff790110.github.io/portafolio/

## **EXPERIENCIA**

Analista de Soporte en Sitio

ABRIL 2024- ACTUAL

## SERVICIO NACIONAL DE APRENDIZAJE (SENA)

- Realizar la instalación y configuración de sistemas informáticos, aplicaciones de negocio y sistemas operativos.
- Ofrecer asistencia directa a los usuarios en las sedes regionales y centros de formación, resolviendo problemas de hardware, software y redes de telecomunicaciones.
- Registrar, priorizar y gestionar incidencias reportadas por los usuarios, así como atender solicitudes de servicio relacionadas con componentes de servicio ofimáticos y demás infraestructura tecnológica.

Agente Mesa de servicio nivel II

SEPT 2020-DIC 2023

#### PEAR SOLUTION S.A.S I Bogotá - Colombia

- Brindar atención según el modelo de servicio a los equipos Ofimáticos del Proyecto
- Apoyar y controlar la gestión de los casos asignados por MDS Incidentes, Requerimientos, Tareas, Acompañamientos y manos remotas en soporte en sitio.
- Velar por el cumplimiento de los niveles de servicio.
- Gestionar activamente la herramienta Helix.
- Gestionar y atender los Casos en Relaciona Repuestos y Garantías de los equipos de Ofimática.

Agente Mesa de servicio nivel II

**ENE - SEPT 2020** 

#### KIBERNUM I Bogotá - Colombia

- Brindar atención según el modelo de servicio a los equipos Ofimáticos del Proyecto
- Apoyar y controlar la gestión de los casos asignados por MDS Incidentes, Requerimientos, Tareas, Acompañamientos y manos remotas en soporte en sitio.
- Velar por el cumplimiento de los niveles de servicio.
- Gestionar activamente la herramienta Helix.
- Gestionar y atender los Casos en Relaciona Repuestos y Garantías de los equipos de Ofimática.

## **EDUCACIÓN**

PROGRAMADOR JUNIOR

ABR-OCT 2023

ALURA LATAM ONE G5 | Barranquilla - Colombia

TECNOLOGO EN ANALISIS Y DESARROLLO DE SISTEMAS DE INFORMACION

2020 -2022

SERVICIO NACIONAL DE APRENDIZAJE (SENA) I Barranquilla - Colombia

TÉCNICO EN MTO. DE COMPUTADORES.

2001 - 2003

**CENTRO DE SISTEMAS DPTAL (SYSTEM CENTER) - Soledad**